臺灣臺南地方法院新市簡易庭民事簡易判決  
109年度新簡字第379號
原      告  劉清田  
訴訟代理人  裘佩恩律師
            蘇泓達律師
            莊佳蓉律師
被      告  陳以航  

訴訟代理人  翁千惠律師
上列當事人間請求給付租金事件，經本院於民國109年11月17日
言詞辯論終結，判決如下：
    主      文
原告之訴及假執行之聲請均駁回。
訴訟費用新臺幣伍萬捌仟玖佰壹拾伍元由原告負擔。
    事實及理由
一、原告起訴主張：
  ㈠坐落門牌號碼臺南市○○區○○路000○000號房屋為原告所有，坐
    落門牌號碼臺南市○○區○○路000○000號房屋則為
　　訴外人張天祥所有，張天祥同意將上開221、223號房屋交由
    原告處理出租事宜。原告於民國105年5月19日將上開221、2
    23、225、227號房屋（下合稱系爭房屋）出租予訴外人久晴
    風股份有限公司（下稱久晴風公司），卻於同年9月1日發現
    系爭房屋遭久晴風公司轉交予被告經營「曼頓咖啡」，久晴
    風公司更自106年1月起不再給付租金，原告遂向實際使用系
    爭房屋之被告追討租金，然被告均以原告與久晴風公司間有
    爭執，不願給付租金予原告。嗣兩造於108年9月20日就系爭
    房屋所生之費用及租金為協議，簽立雙方同意切結書（下稱
    系爭切結書），確認兩造間有租賃關係，並約定被告應給付
    原告積欠之水費、電費、電話費、天然瓦斯費、環境清潔費
    ，共新臺幣（下同）80萬元，而積欠之106年1月1日至108年
    3月2日租金部分，因金額兩造無共識，由司法途徑裁決。
  ㈡本件請求租金計算方式如下：原告另有將系爭房屋旁之臺南
    市○○區○○路000○000號房屋出租予訴外人統一星巴克股份有
    限公司（下稱統一星巴克公司），並約定每月租金15萬元，
    平均每間店面租金為75,000元，又本件原告出租與被告之系
    爭房屋為4間店面，但原告考量被告較常使用3間店面範圍，
    僅以3間店面計算租金，故請求被告應給付自106年1月1日至
    108年3月2日止，共26個月租金585萬元（計算式：75,000元
    ×3間店面×26個月＝585萬元）。
  ㈢縱認兩造間無租賃關係存在，然依系爭切結書之性質，係兩
    造就被告使用期間所生費用所簽訂之和解契約，被告願給付
    106年1月1日至108年3月2日之水費、電費、電話費、天然瓦
    斯費、環境清潔費，僅就租金數額有所爭執，故原告亦可請
    求被告履行和解契約，被告仍應給付租金。再退步言之，若
    本院認兩造間無租賃關係，系爭切結書亦非和解契約，被告
    與原告簽立系爭切結書顯已就久晴風公司所積欠之租金為債
    務承擔，故被告自有給付租金債務之義務。爰依系爭切結書
    之法律關係提起本件訴訟。
  ㈣並聲明：
　⒈被告應給付原告585萬元，及自起訴狀繕本送達翌日起至清償
    日止，按週年利率5％計算之利息。
　⒉願供擔保，請准宣告假執行。
二、被告則辯以：
  ㈠原告於105年5月間，將系爭房屋出租予久晴風公司經營「曼
    頓咖啡」，其後久晴風公司於同年8月1日將址設系爭房屋之
    「曼頓咖啡」頂讓予被告經營之以航有限公司（下稱以航公
    司），並將系爭房屋轉租予以航公司。原告截至108年3月21
    日向久晴風公司表示終止租約為止，其與久晴風公司就系爭
    房屋租約仍為有效，不論久晴風公司將系爭房屋授權予何人
    使用，就此期間之租金，原告自應向承租人久晴風公司請求
    ，原告竟向被告請求給付租金，顯乏依據。又原告發現久晴
    風公司將系爭房屋轉租予以航公司後甚為不悅，曾以斷水斷
    電、懸掛妨害名譽布條等激烈方式干擾「曼頓咖啡」之經營
    ，希望藉此趕走以航公司，後又以與以航公司間未有租約為
    由，向法院訴請以航公司遷讓房屋，誠難認原告有將系爭房
    屋出租予以航公司或被告之情。被告於系爭切結書同意給付
    106年1月1日至108年3月2日之水費、電費、電話費、天然瓦
    斯費、環保清潔費等共80萬元之費用，係因原告一再向被告
    催討該等費用，除不斷打電話騷擾被告外，曾僱用討債人士
    每日至被告住家索討水電費，並向被告為恐嚇言論，被告實
    不堪其擾，亦擔心家人安危，且以航公司與久晴風公司之租
    約亦約定由承租人即以航公司負擔水電費，被告為求息事寧
    人，不再受原告騷擾遂同意支付上揭費用，兩造於系爭切結
    書中並特別約明「至於租金(106年1月1日至108年2月28日)
    的部分，雙方的認知不同，可以另外透過司法途徑，做出公
    正的裁決」等語，顯然兩造就系爭租金並未達成合意或承認
    兩造間存在租賃關係。況原告與統一星巴克公司間之租賃標
    的、範圍均與本件租賃範圍不同，其租金約定多寡亦與兩造
    無關。
  ㈡又兩造於系爭切結書中，除就水費、電費、電話費、天然瓦
    斯費、環保清潔費等費用負擔達成共識外，就系爭租金糾紛
　　部分特別約明「至於租金(106年1月1日至108年2月28日)的
    部分，雙方的認知不同，可以另外透過司法途徑，做出公正
    的裁決」等語，難認系爭切結書為兩造就系爭租金糾紛已達
    成和解，或已有承擔系爭租金債務之意思表示。
　㈢並聲明：
　⒈原告之訴駁回。
　⒉如受不利判決，願供擔保請准宣告免為假執行。
三、本院得心證之理由：
  ㈠按當事人主張有利於己之事實，就其事實有舉證之責任，民
    事訴訟法第277條前段定有明文。是民事訴訟如係由原告主
    張權利者，應先由原告負舉證之責，若原告先不能舉證，以
    證實自己主張之事實為真實，則被告就其抗辯事實即令不能
    舉證，或其所舉證據尚有瑕疵，亦應駁回原告之請求。又債
    權契約為特定人間之權利義務關係，僅債權人得向債務人請
    求給付，不得以之對抗契約以外之第三人，此為債之相對性
    原則。
  ㈡經查：原告於105年5月間將系爭房屋出租予訴外人久晴風公
    司，嗣久晴風公司於105年8月1日將系爭房屋轉租予被告經
    營之以航公司，並於同年月23日加盟久晴風公司旗下之曼頓
    咖啡茶品連鎖事業，並由以航公司經營址設於系爭房屋之「
    曼頓咖啡」，嗣後兩造於108年9月20日簽立系爭切結書，約
    定被告應給付原告106年1月1日至108年3月2日止之水費、電
    費、電話費、天然瓦斯費、環保清潔費，共80萬元等情，有
    系爭切結書、久晴風公司曼頓咖啡茶品加盟契約、久晴風公
    司與以航公司簽訂之房屋租賃契約書等資料影本在卷可稽（
    新調字卷第27頁、本院卷第27-48頁），此部分事實應堪認
    定。
　㈢原告主張依兩造簽訂之系爭切結書，兩造間存有租賃關係，
    故依系爭切結書之約定，被告應給付原告系爭房屋自106年1
    月1日至108年3月2日所積欠之租金共585萬元云云，被告固
    不爭執有簽訂系爭切結書，惟否認兩造所簽訂之系爭切結書
    有承認兩造在上揭期間有租賃關係存在或同意給付原告上揭
    積欠租金，並以前揭情詞置辯。觀諸系爭切結書內容，兩造
    僅就系爭房屋於106年1月1日至108年3月2日止之水費、電費
    、電話費、天然瓦斯費、環保清潔費達成協議，就租金部分
    因雙方認知不同而未達成協議，並特別約明「至於租金(106
    年1月1日至108年2月28日)的部分，雙方的認知不同，可以
    另外透過司法途徑，做出公正的裁決」等語，除此之外並無
    任何關於被告有同意或承認上揭期間兩造間有租賃關係存在
    或同意給付上揭積欠租金之記載，是原告主張依系爭切結書
    之約定兩造間有租賃關係存在，並不可採。又本件原告係將
    系爭房屋先出租予久晴風公司，久晴風公司再將系爭房屋轉
    租予被告經營之以航公司，則租賃關係分別存在於原告與久
    晴風公司、久晴風公司與以航公司之間，基於債之相對性原
    則，原告僅能向久晴風公司請求租金，是原告向非租賃契約
    當事人之被告請求租金，顯屬無據。
　㈣至原告另主張系爭切結書屬和解契約，被告應依和解內容給
    付租金云云，然系爭切結書僅就系爭房屋於106年1月1日至1
    08年3月2日間所生之水費、電費、電話費、天然瓦斯費、環
    保清潔費達成協議，至於系爭租金部分並未達成共識乙情，
    已如前述，是原告依據系爭切結書請求被告給付租金，亦屬
    無據。原告復主張依系爭切結書被告已就久晴風公司積欠之
    租金為債務承擔云云，惟遍觀系爭切結書內容，並無隻字片
    語提及被告同意承擔久晴風公司積欠原告系爭租金債務之記
    載，而原告復未提出其他證據證明被告曾同意承擔久晴風公
    司積欠原告之租金債務，是原告此部分主張，亦不可採。
四、綜上所述，原告依據系爭切結書，請求被告給付租金585萬
    元，及自起訴狀繕本送達翌日起至清償日止，按週年利率5％
    計算之利息，為無理由，應予駁回。又原告之訴既經駁回，
    其假執行之聲請，亦失所附麗，應併予駁回。
五、本件事證已臻明確，兩造其餘主張陳述及所提之證據，經審
    酌後於本件判決結果無影響，爰不逐一論述，附此敘明。
六、按訴訟費用，由敗訴之當事人負擔；又法院為終局判決時，
    應依職權為訴訟費用之裁判，民事訴訟法第78條、第87條第
    1項分別定有明文。查本件訴訟費即裁判費經核為58,915元
    （即第一審裁判費），爰依職權確定上開訴訟費用由敗訴之
    原告負擔。
七、結論：本件原告之訴為無理由。爰依民事訴訟法第436條第2
    項、第78條、第87條第1項，判決如主文。
中　　華　　民　　國　　109 　年　　12　　月　　7 　　日
                    新市簡易庭  法  官  曾仁勇
以上正本係照原本作成。
如不服本判決，應於判決送達後20日內，向本院提出上訴狀並表
明上訴理由，如於本判決宣示後送達前提起上訴者，應於判決送
達後20日內補提上訴理由書（須附繕本）。
如委任律師提起上訴者，應一併繳納上訴審裁判費。
中　　華　　民　　國　　109 　年　　12　　月　　7 　　日
                                書記官  吳佩芬